# 权益法核算关联公司的影响认定

提问人：sdccds 时间：2019-09-11 10:45:13
请教陈版，假设 A 集团控股 B公司及 C 公司，其中B 公司对 C公司持股 30%，且对C 公司进行权益法核算。
在此情况下，认定 B公司对C 公司实施影响的结论是否受B 公司与C公司本身同属于 A 公司控制而减弱？
反过来，B 公司与 C 公司之间的关联交易定价公允性是否因 B 公司对 C公司实施影响进而难以判断？
感谢！

回答人：chenyiwei
认定 B 公司对 C 公司实施影响的结论是否受 B 公司与 C 公司本身同属于 A 公司控制而减弱。因为 B本身是 A 的子公司，所以 A 和 B和天然的一致行动人。除非 B 是法律法规对其相对于控股股东的独立性有特殊要求的企业（如上市公司、金融机构），否则一般情况下认为此类情况下的 B虽然对 C持股 30%，且也可能派驻董事，但很可能对C 无重大影响。
B 和 C本来就同受 A控制，B 对C 的持股一般不会再对 B、C 之间关联交易的定价公允性问题增加新的不确定因素。